pt-BR: Casa e jardim > Gramado e jardim > Jardinagem > Mulch: Cobertura vegetal inorgânica; Cobertura vegetal viva; Cobertura vegetal orgânica
da: Hjem og have > Græsplæne og have > Havearbejde > Jorddækningsmateriale: Uorganisk jorddækningsmateriale; Levende jorddækningsmateriale; Organisk jorddækningsmateriale
fi: Koti ja puutarha > Piha ja puutarha > Puutarhanhoito > Lehtikate: Epäorgaaninen lehtikate; Elävä lehtikate; Luomulehtikate
ja: ホーム・ガーデン > ガーデン用品・ガーデン機器 > ガーデニング > マルチング材: 無機マルチ; リビングマルチ; 有機マルチ
cs: Dům a zahrada > Trávníky a zahrady > Zahradničení > Mulčovače: Anorganický mulč; Živý mulč; Organický mulč
nb: Hjem og hage > Plen og hage > Hagearbeid > Mulch: Uorganisk mulch; Levende mulch; Organisk mulch
sv: Hem och trädgård > Gräsmatta och trädgård > Trädgårdsskötsel > Komposttäckning: Oorganisk kompost; Levande kompost; Organisk kompost
ro-RO: Casă și grădină > Gazon și grădină > Articole pentru grădinărit > Mulci: Mulci anorganic; Mulci viu; Mulci organic
sk-SK: Dom a záhrada > Trávnik a záhrada > Záhradníctvo > Mulčovanie: Anorganický mulč; Živý mulč; Organický mulč
pl: Dom i ogród > Trawnik i ogród > Ogrodnictwo > Mulcz: Ściółka nieorganiczna; Ściółka żywa; Ściółka organiczna
fr: Maison et jardin > Pelouses et jardins > Jardinage > Paillis: Paillis inorganique; Paillis vivant; Paillis organique
zh-TW: 居家和庭園 > 草皮和花園 > 園藝 > 覆蓋物: 無機覆蓋物; 生物覆蓋物; 有機覆蓋物
lt-LT: Namai ir sodas > Veja ir sodas > Sodininkystė > Mulčias: Neorganinis mulčias; Gyvas mulčias; Organinis mulčias
pt-PT: Casa e jardim > Relva e jardim > Jardinagem > Matéria orgânica: Cobertura do solo inorgânica; Cobertura do solo com material vivo; Cobertura do solo orgânica
hu: Otthon és kert > Gyep és kert > Kertészkedés > Mulcs: Szervetlen mulcs; Élő mulcs; Organikus mulcs
nl: Huis en tuin > Tuin en gazon > Tuinieren > Tuinstrooisel: Anorganisch tuinstrooisel; Levend tuinstrooisel; Organisch tuinstrooisel
es: Casa y jardín > Jardín > Jardinería > Mantillo: Mantillo inorgánico; Mantillo vivo; Mantillo orgánico
vi: Nhà và vườn > Bãi cỏ và vườn > Làm vườn > Lớp phủ hữu cơ cho đất: Lớp phủ vô cơ; Lớp phủ sống; Lớp phủ hữu cơ
de: Heim & Garten > Rasen & Garten > Gartenarbeit > Mulch: Anorganischer Mulch; Lebender Mulch; Organischer Mulch
en: Home & Garden > Lawn & Garden > Gardening > Mulch: Inorganic Mulch; Living Mulch; Organic Mulch
it: Casa e giardino > Prato e giardino > Giardinaggio > Pacciame: Pacciame inorganico; Pacciame vivente; Pacciame organico
bg-BG: Дом и градина > Морава и градина > Градинарство > Мулчиране: Неорганичен мулч; Жив мулч; Органичен мулч
ko: 가정/원예 용품 > 잔디/정원 > 원예 > 뿌리 덮개: 무기물 뿌리 덮개; 살아 있는 뿌리 덮개; 유기물 뿌리 덮개
tr: Ev ve Bahçe > Çim ve Bahçe > Bahçecilik > Saman Örtüsü: İnorganik Saman Örtüsü; Yaşayan Saman Örtüsü; Organik Saman Örtüsü
el: Σπίτι & κήπος > Γκαζόν & κήπος > Κηπουρική > Προστατευτικά στρώματα από φύλλα: Ανόργανα προστατευτικά στρώματα από φύλλα; Ζωντανά προστατευτικά στρώματα από φύλλα; Οργανικά προστατευτικά στρώματα από φύλλα
zh-CN: 家居与园艺 > 草坪与花园 > 园艺用品 > 护根覆盖物: 无机护根覆盖物; 鲜活护根覆盖物; 有机护根覆盖物
hr-HR: Dom i vrt > Travnjak i vrt > Vrtlarstvo > Malč: Anorganski malč; Živi malč; Organski malč
ru: Дом и сад > Товары для придомовых и садовых участков > Садоводство > Мульча: Неорганическая мульча; Почвопокровные растения; Органическая мульча
th: บ้านและสวน > สนามและสวน > การทำสวน > วัสดุคลุมดิน: วัสดุคลุมดินแบบอนินทรีย์; วัสดุคลุมดินมีชีวิต; วัสดุคลุมดินแบบออร์แกนิก
sl-SI: Dom in vrt > Travnik in vrt > Vrtnarjenje > Zastirke: Umetna zastirka; Živa zastirka; Organska zastirka